---
title: "TP3 Krigeage - Challenge 2022"
output: html_document
---

```{r setup, include=FALSE}
knitr::opts_chunk$set(echo = TRUE)
```

Ce TP fera l’objet d’un compte-rendu par groupe de 4 personnes,
sous forme de Rmd + version pdf ou html. Ce compte-rendu servira à l’évaluation. Il est à remettre sur Campus (au lien de rendu TP) avant le 16 décembre 2022 à 23h59.
A titre indicatif, le temps à consacrer à ce TP hors cours est de deux à quatre heures par personne.

# Question 1. Vos noms

Insérer ci-après le nom de chaque personne du groupe. Remplacer les noms ci-après, Nom en majuscule (=first family name), Prénom en minuscule.

```{r}
#1. CAILLE Maxence
#2. CALLET Maxime
#3. GRAND-RAVEL Arthur
```

L'ordre n'a pas d'importance, mais la personne en position 1 sera celle qui remettra le TP sur Campus.

ATTENTION! seul les noms inscrits dans le documents seront utilisés, *aucun ajout a posteriori ne sera accepté*. Vérifiez bien la présence de tous les membres avant la remise.

# Question 2. Votre prédiction

Vous trouverez dans le répertoire de Campus un fichier intitulé "defi_observations.csv", il comporte des observations pour 6 variables X1, ..., X6, et une variable à prédire Y.

Vous trouverez également dans le répertoire du cours un fichier intitulé "defi_apredire.csv" comportant des valeurs pour les 6 variables X1, ..., X6, et où il faudra prédire Y.

* Remettre vos prédictions dans un fichier csv comportant les 6 variables X1, ..., X6, et la colonne Y prédite. Votre fichier s'intitulera "DefiGroupeXXX" où vous remplacerez le suffixe XXX par le nom de la personne indiquée en position 1 à la question 1, celle qui remettra le TP sur Campus.
Pour l'exemple ci-dessus le nom du fichier serait "DefiGroupeDURAND.csv".

* Le programme à l'origine de vos prédictions sera initulé "programmeDefiGroupeXXX" (en remplaçant XXX...). Il est attendu un programme sour format Rmd+ sortie Html ou pdf correspondante (bouton Knit, ou bien Python+Jupyter Notebook avec sortie html ou pdf).

La contrainte: la prédiction doit se faire au moyen du Krigeage (eh oui, c'est un TP de Krigeage), mais vous pouvez utiliser des éléments de régression aussi (cf. Krigeage universel).

ATTENTION! il vous faudra faire attention à bien utiliser une graine pour votre générateur aéatoire, si vous en utilisez un, p.ex `set.seed(12345)` de façon à ce que vos résultats soit reproductibles. D'une exécution à l'autre, votre programme doit proposer LA MEME prédiction!

Vérifiez bien que votre fichier "DefiGroupeXXX.csv" comporte bien le bon nombre de lignes, et des abscisses dans le bon ordre!

Veillez à remettre impérativement:

* Le fichier CSV DefiGroupeXXX.csv
* Un notebook Rmd (ou jupyter) et la sortie html ou pdf correspondante (bouton knit) faisant tourner votre programme

Voici un exemple pour l'import et l'export:

```{r}
# ce qui est donné:

# lecture: Observations contient les X et les Y correspondants
Observations = read.csv("defi_observations.csv", header = TRUE)

# lecture: Apredire ne contient que des X, il faut prédire les Y
Apredire = read.csv("defi_apredire.csv", header = TRUE)

```

On crée un dataset train/test pour éviter l'overfitting de notre modèle.

```{r}
#Split du dataset
set.seed(12345)

## 75% de dataset train et 25% de dataset test
taille_dataset_train <- floor(0.75 * nrow(Observations))

train_dataset_index <- sample(seq_len(nrow(Observations)), size = taille_dataset_train)

train <- Observations[train_dataset_index, ]
test <- Observations[-train_dataset_index, ]

x_train <- train[,1:6]
x_test <- train[7]
y_train <- test[,1:6]
y_test <-  test[7]
```

Pour évaluer nos modèles on utilise la RMSE.
```{r}
rmse <- function(prediction){
   
  score_rmse  = sqrt(sum ((y_test - prediction)^2 )/ nrow(test))
}

```




```{r}

#premièr test  avec le process de Gauss

library(DiceKriging)

model_Gauss <- km(formula = ~1, design = x_train, response = x_test, covtype = "gauss", coef.trend = NULL, estim.method = "MLE")
prediction_model_Gauss <- predict(object = model_Gauss, newdata = y_train , type="UK" , checkNames=FALSE, se.compute=TRUE)
prediction_model_Gauss <- prediction_model_Gauss$mean


```
On calcule le score de notre modèle

```{r}
print(rmse(prediction_model_Gauss))
```
On peut améliorer notre modèle en optimisant ses paramètres (théta et sigma2) avec la méthode de LOO.
On avait les paramètres suivants:
```{r}
#On avait comme paramètre précédemment : 
print(coef(model_Gauss, "range"))
print( coef(model_Gauss, "sd2"))


```

On optimise notre modèle : 

```{r}
model_Gauss_LOO <- km(formula = ~1, design = x_train , response =x_test , covtype = "gauss", coef.trend = NULL, estim.method = "LOO")

prediction_model_Gauss_LOO <- predict(object = model_Gauss_LOO, newdata = y_train , type="UK" , checkNames=FALSE, se.compute=TRUE)

prediction_model_Gauss_LOO <- prediction_model_Gauss_LOO$mean

```

Les paramètres obtenus sont les suivants:
```{r}
model_Gauss_LOO_theta = coef(model_Gauss_LOO, "range")
model_Gauss_LOO_sigma = coef(model_Gauss_LOO, "sd2")

print(model_Gauss_LOO_theta)
print(model_Gauss_LOO_sigma)
```
On Obtient le score suivant:

```{r}

print(rmse(prediction_model_Gauss_LOO))

```

On pourrait tester d'optimiser nos paramètres avec le processus MLE et en testant différent kernels.

Pour cela on va automatiser nos tests en créant un dataframe qui contiendra: le model / ses paramètres(kenerl et méthode d'optimisation utilisée) / son rmse

```{r}
#création des différents paramètres 
covtypes <- c("exp", "matern3_2", "gauss","matern5_2","powexp")
optimisations <-c("LOO","MLE")

#création du dataframe vide
df <- data.frame("model_name" = c(""),"covtype" = c(""),"estimation_method" = c(""),"score" = c(""))

```


```{r}

#On réalise une boucle entre les kernel et les méthodes d'optimisations
for (i in 1:length(covtypes)) {
  #choix du kernel
  covtype_pick <- covtypes[i]
  for (j in 1:length(optimisations)) { 
    
    #choix de la méthode d'optimisation
    optimisation <- optimisations[j]
    
    #création du modèle
    model <- km(formula = ~1, design = x_train , response =x_test , covtype = covtype_pick , coef.trend = NULL, estim.method = optimisation )
    
    #réalisation des predictions
    prediction <- predict(object = model, newdata = y_train , type="UK" , checkNames=FALSE, se.compute=TRUE)
    
    #calcule de sa rmse
    score <- rmse(prediction$mean)
    nom_model_i = as.integer(i)
    nom_model_j = as.integer(j)
    
    #ajout des informations dans le dataframe
    df[nrow(df) + 1,] <- c(paste("model",nom_model_i,nom_model_j,sep=""),covtype_pick,optimisation,score)
    
    }
}

```

Pour regarder nos résultats
```{r}
View(df)

```

On constate que le modèle avec le meilleur score est :
	
gauss - MLE qui a une rmse de 0.00952663158100904


On l'entraine sur l'ensemble du dataset et on réalise les prédictions que l'on exporte

```{r}




#dataset pour entrainer le modèle final
x_train_final <- Observations[1:6]
x_test_final <- Observations[7]

#création du modèle final
model_final <- km(formula = ~1, design = x_train_final , response =x_test_final , covtype = "gauss", coef.trend = NULL, estim.method = "MLE")

#prédiction avec le modèle final
prediction_model_final <- predict(object = model_final, newdata = Apredire , type="UK" , checkNames=FALSE, se.compute=TRUE)

  
```


```{r}
# On concatène d'abord les X avec le Y prédit à l'aide de cbind
MonFichierSoumis =  cbind(Apredire, prediction_model_final$mean)

# puis on exporte
MonNomDeFichier = "DefiGroupeCAILLE.csv"
write.csv(MonFichierSoumis, MonNomDeFichier, row.names = FALSE)


```

```{r}
#on vérifie que c'est bien lisible
LectureDeMonFichier = read.csv(MonNomDeFichier, header = TRUE)

#on fait des vérifications élémentaires, bon nombre de lignes, de colonnes, etc.
#on ne doit voir apparaître que des TRUE, sinon ce n'est pas bon!
message(nrow(LectureDeMonFichier) == 100, ": bon nombre de lignes")
message(ncol(LectureDeMonFichier) == 7, ": bon nombre de colonnes")
message(LectureDeMonFichier[37,3]==Apredire[37,3], ": X3 semble ok pour la ligne 37")
```
















